Inventaris van het archief van het Rijksbureau voor Hout, 1939-1950
Nationaal Archief, Den Haag
- NAAR ONDERWERP INGEDEELDE STUKKEN, 2.
  - TAAKUITOEFENING, 2.2
    - Uitvoering van aan het rijksbureau gedelegeerde taken, 2.2.2
      - Uitvoering Bedrijfsvergunningenbesluit 1941, 2.2.2.5
        - Register van aanvragen voor bedrijfsvergunningen, 1941-1944.; 230; 1 deel
        - Stukken betreffende de uitvoering van het Bedrijfsvergunningbesluit 1941, 1941-1948.; 231; 1 pak
        - Stukken betreffende de behandeling van aanvragen ter verkrijging van een bedrijfsvergunning voor de vervaardiging van generatorblokjes, 1942-1944.; 472; 1 omslag
        - Correspondentie met bedrijfsorganisaties inzake het definiëren van het begrip industriëel bedrijf in de zin van het Bedrijfsvergunningenbesluit 1941, 1942-1944.; 232; 1 omslag
        - Register van aanvraagkosten voor bedrijfsvergunningen, 1942-1944.; 233; 1 deel
        - Stukken betreffende de behandeling van het protest van de Ondervakgroep Groothandel in Hardhout tegen het verlenen van een bedrijfsvergunning aan Jan Jongerius N.V. te Jutphaas, 1947-1948.; 234; 1 omslag
      - Medewerking aan de afwikkeling van oorlogsgevolgen, 2.2.2.6
        - Stukken betreffende de behandeling van de procedure van de Vereenigde Haagsche Kolenbedrijven N.V. contra de Staat inzake de betaling van een aan de Duitse Weermacht geleverde partij generatorblokjes, 1944-1949.; 235; 1 omslag
        - Overzicht van de herstelwetgeving, 1945.; 236; 1 stuk
        - Stukken betreffende de uitwerking en hantering van richtlijnen ten aanzien van de behandeling van partijen hout afkomstig van oorlogsbuit en/of vijandelijk vermogen, 1945-1947.; 237; 1 omslag
        - Stukken betreffende de financiële afrekening en verantwoording van door het rijksbureau verkochte goederen, afkomstig van oorlogsbuit en vijandelijk vermogen, 1946-1950.; 238; 1 omslag
      - Medewerking aan de uitvoering van het Marshallplan, 2.2.2.7
        - Stukken betreffende de aangelegenheden met betrekking tot de door de Organisation for European Economic Cooperation (OEEC) en de Economic Cooperation Administration (ECA) gecoördineerde hulp in het kader van het Europees Herstel Programma, 1948-1949.; 239; 1 pak
        - Stukken betreffende de totstandkoming van dollar-programma's voor het jaar 1948-1949, 473; 1 omslag
        - Verslagen van de Economic Cooperation Administration (ECA) welke de ontwikkelingen met betrekking tot het Europees Herstel Programma weergeven, 1948-1949.; 240; 1 pak
      - Medewerking aan economische maatregelen in internationaal verband, 2.2.2.8
        - Stukken betreffende de deelname aan de Timber Working Group en het Timber Sub-Committee van het Emergency Economic Committee for Europe (EECE), 1945-1947.; 241; 1 pak
        - Stukken betreffende de zittingen en werkzaamheden van de Sous-Commission Bois du Conseil Tripartite de Cooperation Economique, 1945-1948.; 242; 1 pak
        - Stukken betreffende de vertegenwoordiging van Nederland bij de Committee of European Economic Cooperation (OEEC), 1947-1948.; 243-245; 2 pakken en 1 omslag
          - Timber Working Party, 243
          - Meetings of Delegates and Technical Representatives (Washington Delegation), 244; omslag
          - Rapporten, 245
        - Correspondentie met, alsmede verslagen van de Food and Agriculture Organization of the United Nations, 1947-1949.; 246; 1 pak
        - Stukken betreffende de vertegenwoordiging van Nederland bij de Economische Commissie voor Europa (ECE), 1947-1949.; 247-250; 2 pakken en 2 omslagen
          - Ingekomen en doorslagen van uitgaande stukken, 247; pak
          - (Sub-)Commissie voor Hout, 248; pak
          - Commissie voor Industrie en Grondstoffen, 249
          - Kolencomité; Werkgroep Mijnhout, 250
        - Stukken betreffende de vertegenwoordiging van Nederland, op het gebied van hout, bij de Organisation for European Economic Cooperation (OEEC), 1948-1950.; 251-265; 4 pakken en 11 omslagen
          - Jaarprogramma's en lange termijn programma, 251
          - Studie naar gebruik van tropisch hout, 252
          - Op code geordende documenten, 253-265
            - BO/A: Timber Committee; agenda's, 253
            - BO/M: Timber Committee; Notulen, 254
            - BO/MISC: Timber Committee; diversen, 255; pak
            - BO/WP1: Timber Committee; Working Party 1 (Steering Group), 256
            - BO/WP3: Timber Committee; Working Party 3 (Group of Experts for the Study of Economies in the Utilisation of Timber), 257
            - BO: Timber Committee, 258; pak
            - C: Council, 259; pak
            - CE: Executive Committee, 260; pak
            - DT/I: Timber Committee Secretariat, 261
            - DT/NI: Directorate of Technical Services and Programmes, 262
            - LTWG: Long-Term Working Group, 263
            - PR: Programmes Committee, 264
            - SGD: Secretariat General, 265
    - Uitvoeren van controle en opleggen van sancties, 2.2.3
      - Stukken betreffende het scheppen van de mogelijkheid tot het opleggen van boetes bij distributieovertredingen door van de ingeschreven bedrijven een boeteverklaring en een bankgarantie te eisen, 1940-1944.; 266; 1 omslag
      - Nota inzake door de directeur van het rijksbureau te treffen maatregelen of door de rechter op te leggen straffen in geval van overtreding van distributiebeschikkingen, c. 1940.; 267; 1 stuk
      - Stukken betreffende het verzoeken aan burgemeesters om door de politie een controle te laten verrichten naar het eventueel verstoken van hout door vergunninghouders voor turfgasgeneratoren, 1941.; 268; 1 omslag
        Voorbeelddossier.
      - Stukken betreffende het verrichten van een onderzoek naar H. Geraerts, houthandelaar te Eindhoven, inzake diverse overtredingen van de Houtbeschikking 1941, no. 1, 1941-1947.; 269; 1 omslag
      - Stukken betreffende de totstandkoming van een circulaire aan alle ingeschrevenen inzake de verordening van de rijkscommissaris voor het bezette Nederlandse gebied inzake de vrijdom van straf voor distributiedelicten, 1943.; 270; 1 omslag
      - Stukken betreffende de behandeling van en bemiddeling bij problemen van de Houthandel Jac. Janssen tengevolge van de beslissing van het rijksbureau om deze firma tijdelijk uit te sluiten van de mijnhoutexploitatie in Duitsland, 1944-1949.; 271; 1 omslag
      - Stukken betreffende het uitoefenen van controle op de naleving door bedrijven, instanties en particulieren van wettelijke bepalingen, alsmede het nemen van maatregelen bij overtredingen hiervan, 1945-1949.; 272, 453; 2 pakken
        - 1945-1946, 272
        - 1946-1949, 453
      - Stukken betreffende het afleggen van een getuigenverklaring door de directie inzake de overtreding van de Houtbeschikking 1941, nr. 1 door W. en C. Bruynzeel, 1948.; 273; 1 omslag
      - Stukken betreffende het op verzoek van de Rayon-houtgemachtigde Friesland laten instellen van een onderzoek naar de gedragingen van enkele Friese firma's, 1948-1949.; 274; 1 omslag
- GEDEPONEERDE ARCHIEVEN, 3.
  - Tijdelijk Rijksbureau voor Hout 1944-1945, 3.1
    - Verklaring van de burgemeester van Eindhoven inzake het beschikbaar stellen van door hem gevorderde woonruimte aan het Tijdelijk Rijksbureau voor Hout, 1944.; 275; 1 stuk
    - Instructie van de Foreign Economic Administration voor het opgeven van de behoefte aan hout en houtproducten voor 1945, 1944.; 276; 1 stuk
    - Ingekomen en doorslagen van uitgaande stukken, 1944-1945.; 277-279, 417-418; 2 pakken en 3 omslagen
      - Ingekomen; algemeen, 277
      - Ingekomen; algemeen; pak, 417
      - Ingekomen van het College van Algemene Commissarissen voor Landbouw, Handel en Nijverheid, 278
      - Uitgaand; algemeen; pak, 418
      - Uitgaand aan het College van Algemeene Commissarissen voor Landbouw, Handel en Nijverheid, 279
    - Staten betreffende de distributie-overzichten van het Rijksbureau voor Hout te Eindhoven, 1944-1945.; 280; 1 omslag
    - Balansen opgemaakt door het Tijdelijk Rijksbureau, per 31 december 1944 en een voorlopige balans per 30 juni 1945, 1944-1945.; 281; 1 omslag
    - Notulen van vergaderingen van de Raad van Bijstand van het Tijdelijk Rijksbureau voor Hout te Eindhoven, 1944-1945.; 282; 1 omslag
    - Grafiek inzake de personeelsbezetting van de rijksbureaus voor Hout te Amsterdam en voor Hout en Houtproducten te Eindhoven, 1945.; 86; stuk
    - Overzicht betreffende de werkzaamheden van de Raad van Bijstand bij het Tijdelijk Rijksbureau voor Hout te Eindhoven, 1945.; 456; 1 stuk
    - Rapport inzake de houtpositie in het bevrijde gebied onder de grote rivieren, 1945.; 283; 1 stuk
    - Rapporten over februari, maart en april 1945, van het Rijksbureau voor Hout te Eindhoven, 284; 1 omslag
    - Registers van verleende vergunningen voor aan- en verkoop van hout, 1945.; 285; 1 pak
    - Register van vorderingen, kaplastgevingen en toewijzingen van partijen hout, 1945.; 286; 1 deel
    - Doorslagen van uitgaande stukken van het Bijkantoor te Eindhoven, 1945.; 416; 1 omslag
  - Tijdelijk Rijksbureau voor Houtproducten 1944-1945, 3.2
    - Stukken betreffende de instelling en de werkzaamheden van de Raad van Bijstand bij het Tijdelijk Rijksbureau voor Houtproducten te Eindhoven, 1944.; 287; 1 omslag
    - Circulaires, 1944-1945.; 288; 1 omslag
    - Ingekomen- en doorslagen van uitgaande stukken van het Tijdelijk Rijksbureau voor Houtproducten te Eindhoven, 1944-1945.; 289; 1 pak
    - Agenda's en notulen van de Raad van Bijstand van de sectie Houtproducten en (vanaf januari 1945) de Raad van Bijstand van het Rijksbureau voor Houtproducten, 1944-1945.; 290; 1 omslag
    - Correspondentie tussen het Rijksbureau voor Houtproducten en het Militair Gezag betreffende de werkzaamheden van het Rijksbureau, 1944-1945.; 291; 1 omslag
    - Verslagen betreffende de werkzaamheden over de periode 10 november 1944 tot en met mei 1945, 292; 1 omslag
    - Stukken betreffende de behandeling van verzoeken van kerkelijke instellingen om toewijzing van hout ter reparatie van geleden oorlogsgeweldschade, 1945.; 293; 1 omslag
    - Correspondentie met de gedelegeerde van het rijksbureau in Zeeuws-Vlaanderen (rayon 7), 1945.; 436; 1 omslag
    - Rapporten van de de inspecteur van het rijksbureau in Zeeland (rayon 8), 1945.; 437; 1 omslag
  - Directoraat voor Scheepsbouw en -reparatie 1946-1950, 3.3
    - Circulaires van het directoraat aan de bij de Bedrijfsgroep Scheepsbouw aangesloten ondernemingen, 1946-1950.; 294; 1 omslag
    - Verslagen van besprekingen van vertegenwoordigers van het directoraat inzake de verdeling van houtcontingenten, 1947-1948.; 295; 1 omslag
    - Jaarverslagen van de afdeling Hout over 1947 en 1948, 1947-1948.; 296; 1 omslag
  - Houtgemachtigde Rayon "Drente/Noord-Overijssel" 1941-1949, 3.4
    - Circulaires van de Rayon-houtgemachtigde Drente/Noord Overijssel aan de houthandelaren betreffende de houtdistributie, 1941-1949.; 297; 1 omslag
    - Ingekomen instructies en circulaires bij de Rayon- houtgemachtigde van diverse instanties inzake de regeling voor de distributie van hout voor wederopbouwdoeleinden, 1945-1948.; 298; 1 pak
  - Houtgemachtigde Rayon "Noord-Holland-Noord" 1941-1948, 3.5
    - Formulieren van het rijksbureau, in te vullen door afnemers van hout., 1939 september; 477; 2 stukken
    - Minuten van uitgaande stukken, met ingekomen circulaires van andere rayons., 1941-1948; 478; 1 pak
    - Ingekomen circulaires van het Centraal Bureau Houtgemachtigden., 1941-1948; 479; 1 pak
    - Verslag van een vergadering van de M.C.H.R. Noord-Holland op 29 augustus 1945., 480; 1 stuk
    - Stukken betreffende vorderingen van hout als oorlogsbuit en de toewijzing daarvan aan aanvragers., 1945-1947; 481-485; 5 omslagen
      - Vordering in het algemeen, 1945-1946., 481
      - Strandpalen, 1946, 482
      - Toewijzing van materiaal, aangetroffen in Texel en Bergen aan Zee, 1946-1947, 483
      - Toewijzing van materiaal, aangetroffen in Den Helder, 1946-1947, 484
      - Toewijzing van materiaal, aangetroffen in Beverwijk, 1946-1947, 485
  - Vakgroep Groothandel in Hout 1942-1946, 3.6
    - Correspondentie van de Vakgroep Groothandel in Hout met rijksbureaus, bedrijfs- en vakgroepen, 1942-1943.; 299; 1 pak
    - Stukken ingekomen bij A. Kouwenaar als waarnemend secretaris van de Vakgroep Groothandel in Hout en het hieruit voortvloeiende lidmaatschap van het Centraal College van Bedrijfsorganisaties voor het Bouwwezen, 1942-1946.; 300; 1 pak
    - Vergaderstukken van de Kring van Secretarissen der Vakgroepen op het gebied van de Groothandel, 1943-1944.; 301; 1 pak
    - Stukken betreffende het geven van een commentaar op het concept voor een monografie over hout van het Bureau Documentatie Bouwwezen, 1944.; 302; 1 omslag
    - Correspondentie tussen A. Kouwenaar en F.W.C. Blom inzake de positie van "Amerikaans Naaldhout" in de organisatie van de Vakgroep Groothandel in Hout, 1944-1945.; 303; 1 omslag
  - Bedrijfsgroep Houtindustrie 1946-1949, 3.7
    - Ingekomen en afschriften van uitgaande stukken van de Bedrijfsgroep Houtindustrie te Amsterdam betreffende toewijzing van jutezakken, 1946-1949.; 304; 1 pak
  - C.M. Bogaerts, inspecteur te Nijmegen 1945, 3.8
    - Ingekomen stukken bij C.M. Bogaerts, inspecteur te Nijmegen, 1945.; 449; 1 omslag
  - Distributiecommissie voor de Emballage Industrie 1945-1946, 3.9
    - Stukken betreffende de invoer en distributie van diverse soorten hout, bevat ook enkele stukken over de opheffing van de commissie, 1942-1949.; 461; 1 pak
      Archief K. Rot Pzn. voorzitter, tevens directeur N.V. Nederlandse Houtinport Maatschappij NEHIM.
    - Ingekomen en doorslagen van uitgaande stukken, alfabetisch geordend, 1945-1947.; 452; 1 pak